臺灣花蓮地方法院民事判決　　　　　　　 99年度訴字第249號
原　　　告　華爾街大樓管理委員會
法定代理人　張碧君
訴訟代理人　李文平律師
　　　　　　張照堂律師
被　　　告　楊美秋
　　　　　　彭秋菊
　　　　　　曾俊涼
　　　　　　楊淑曾
　　　　　　江公鐸
　　　　　　張春美
被　　　告　陳秀香
訴訟代理人　梁忠詔
被　　　告　羅偉鈞
　　　　　　于憲章
　　　　　　張初子
　　　　　　林麗華
　　　　　　陳振樑
　　　　　　黎敏慧
上列當事人間請求給付管理費事件，本院於民國100年2月23日言
詞辯論終結，判決如下：
    主      文
被告應各給付原告如附表「積欠金額」欄所示之金額，及各自附
表「利息起算日」欄所載之日起至清償日止，按年息百分之五計
算之利息，並各自民國99年9月1日起至民國100年2月23日止，按
月給付原告如附表「每月應繳管理費」欄所示之金額。
訴訟費用由被告負擔。
本判決得假執行。但被告如各以如附表「積欠金額」欄所示之金
額為原告預供擔保後，得免為假執行。
    事實及理由
一、被告楊美秋、彭秋菊、曾俊涼、楊淑曾、江公鐸、張春美、
    羅偉鈞、于憲章、張初子、林麗華、陳振樑、黎敏慧經合法
    通知，未於言詞辯論期日到庭，核無民事訴訟法第386條所
    列各款情形，爰依原告聲請，由其一造辯論而為判決。
二、原告主張：被告為華爾街大樓之住戶，自民國98年11月至99
    年8月之管理費用均未繳交，以本起訴狀為催告之意思表示
    ，依公寓大廈管理條例第21條規定，請求被告繳交積欠之管
    理費總額如附表「積欠金額」欄所示（計算方式係以坪數×
    60元×月數＝應繳總金額），以維大樓住戶權益。並聲明：
    被告應各給付原告如附表「積欠金額」欄所示之金額，及各
    自起訴狀繕本送達翌日即附表「利息起算日」欄所載之日起
    至清償日止，按年息百分之五計算之利息，並各自99年9月1
    日起至言詞辯論終結日即100年2月23日止，按月給付原告如
    附表「每月應繳管理費」欄所示之金額。
三、被告楊美秋、彭秋菊、曾俊涼、楊淑曾、江公鐸、張春美、
    羅偉鈞、張初子、林麗華、陳振樑、黎敏慧均未到場，亦未
    為何聲明或陳述。被告陳秀香對於為原告所提欠費明細計算
    表所載建物之區分所有權人、坪數、積欠管理費月份等均不
    爭執，惟以：被告陳秀香從來沒有接到管理委員會（下稱管
    委會）請求管理費的通知，且管委會管理不當，冷氣也被偷
    了，該層已經荒廢很久，我也未使用公共空間。被告于憲章
    並未到場，據其提出之書狀則以：我全然不知何時組成管委
    會，也從未獲告知管委會主委及委員名單。自98年11月起收
    管理費，我並未收到任何通知。整棟大樓的管理組織、原則
    、保全等，住戶有知的權利，卻全然不知，有悖常理。繳交
    管理費，我們住戶絕無異議，但至少要讓我們知道管委會何
    時成立？主委、委員為何人？召開委員會後的會議紀錄通知
    或住戶大會會議紀錄？有無保全？在我都不知情下突然遭控
    告，真的很冤。若管委會真能善盡管理之責，我這住戶絕對
    樂意繳交這筆款項。期盼原告法定代理人秉持服務整棟大樓
    的熱誠，依照大樓管理法則，住戶自然樂意委託管理並繳交
    費用等語資為抗辯。
四、按區分所有權人或住戶積欠應繳納之公共基金或應分擔或其
    他應負擔之費用已逾二期或達相當金額，經定相當期間催告
    仍不給付者，管理負責人或管理委員會得訴請法院命其給付
    應繳之金額及遲延利息。公寓大廈管理條例第21條定有明文
    。查原告係華爾街大樓管委會，主張被告即住戶積欠如附表
    所示管理費之事實，已據其提出與所述相符之欠費明細計算
    表、公寓大廈管理組織報備證明、花蓮縣政府函為證，並有
    另一住戶所提華爾街大樓98年度第2次區分所有權人會議紀
    錄、98年度第5屆（第8次）委員會會議紀錄足憑（本院卷29
    至31頁），應堪信實，原告自得據上開規定請求被告給付應
    繳之管理費及遲延利息。被告陳秀香雖以原告管理不當、冷
    氣遭竊等情置辯，惟決定區分所有權人繳納公共基金即管理
    費多寡之主體，係由區分所有權人召集之區分所有權人會議
    所決定，申言之，管委會僅是代為執行全體共有人決議之事
    項，區分所有權人繳納對象之債權主體，係屬全體區分所有
    權人，而非管委會，管委會之職務與管理費之收取並非源於
    同一雙務契約，既非立於互為對待給付之關係者，自不能發
    生同時履行之抗辯，縱管委會確有未善盡管理之責致住戶因
    此受有損害，亦僅係住戶與管委間得否依委任契約債務不履
    行求償之問題，並不影響住戶繳交公共基金之法定義務。又
    被告于憲章雖辯稱不知何時組成管委會，亦未受通知繳納管
    理費云云，惟原告係依公寓大廈管理條例組織之管理委員會
    ，有原告所舉公寓大廈管理組織報備證明、花蓮縣政府函可
    憑，被告于憲章爭執對管委會成立一事全然不知乙節縱然屬
    實，亦僅為召集程序是否有瑕疵之問題，在決議經撤銷前仍
    不失其效力，住戶仍應受該區分所有權人會議決議及所通過
    規約之拘束，其所辯並無理由。
五、從而，原告依公寓大廈管理條例第21條規定請求如主文所示
    ，為有理由，應予准許。本件所命被告給付之金額未逾50萬
    元，應依職權宣告假執行，並依職權酌定相當擔保金額為被
    告得供擔保免為假執行之諭知。本件事證已臻明確，兩造其
    餘攻擊防禦方法與舉證，均無礙勝負判斷，爰不一一論列，
    附此敘明。
六、訴訟費用負擔之依據：民事訴訟法第78條、第85條第1項。
中    華    民    國   100    年    3     月    11    日
                            臺灣花蓮地方法院民事庭
                              法      官    楊碧惠
上列為正本係照原本作成。
如不服本判決，應於送達後20日內，向本院提出上訴狀並表明上
訴理由，如於本判決宣示後送達前提起上訴者，應於判決送達後
10日內補提上訴理由書（須按他造當事人之人數附繕本）。
中    華    民    國   100    年    3     月    11    日
                              法院書記官    林香君
附表（註記：元／新台幣，每坪管理費60元）
┌─┬─────┬───┬───┬────┬──────┬────┬─────┐
│編│門牌號碼／│被告  │坪數  │每月應繳│積欠月份    │積欠金額│利息起算日│
│號│花蓮市公正│姓名  │      │管理費  │            │        │          │
│  │街        │      │      │        │            │        │          │
├─┼─────┼───┼───┼────┼──────┼────┼─────┤
│1 │37號2F-7  │楊美秋│6.12  │ 367元  │98.11~99.08 │3,672元 │99年10月1 │
│  │          │      │      │        │            │        │日        │
├─┼─────┼───┼───┼────┼──────┼────┼─────┤
│2 │37號2F-12 │彭秋菊│9.59  │ 575元  │98.11~99.08 │5,754元 │100年1月28│
│  │          │      │      │        │            │        │日        │
├─┼─────┼───┼───┼────┼──────┼────┼─────┤
│3 │37號2F-17 │曾俊涼│12.41 │ 745元  │98.11~99.08 │7,446元 │99年9月30 │
│  │          │      │      │        │            │        │日        │
├─┼─────┼───┼───┼────┼──────┼────┼─────┤
│4 │37號2F-27 │楊淑曾│2.89  │ 173元  │98.11~99.08 │1,734元 │99年9月30 │
│  │          │      │      │        │            │        │日        │
├─┼─────┼───┼───┼────┼──────┼────┼─────┤
│5 │37號8F-6  │江公鐸│32.08 │1925元  │98.11~99.08 │19,248元│99年10月11│
│  │          │      │      │        │            │        │日        │
├─┼─────┼───┼───┼────┼──────┼────┼─────┤
│6 │37號2F-43 │張春美│3.91  │ 235元  │98.11~99.08 │2,346元 │99年11月13│
│  │          │      │      │        │            │        │日        │
├─┼─────┼───┼───┼────┼──────┼────┼─────┤
│7 │37號2F-8  │陳秀香│6.12  │ 367元  │98.11~99.08 │3,672元 │99年11月26│
│  │          │      │      │        │            │        │日        │
├─┼─────┼───┼───┼────┼──────┼────┼─────┤
│8 │37號2F-21 │羅偉鈞│13    │ 780元  │98.11~99.08 │7,800元 │100年1月28│
│  │          │      │      │        │            │        │日        │
├─┼─────┼───┼───┼────┼──────┼────┼─────┤
│9 │37號2F-36 │于憲章│6.88  │ 413元  │98.11~99.08 │4,128元 │99年11月11│
│  │          │      │      │        │            │        │日        │
│  ├─────┤      ├───┼────┤            ├────┼─────┤
│  │37號2F-37 │      │6.79  │ 407元  │            │4,074元 │（同上）  │
├─┼─────┼───┼───┼────┼──────┼────┼─────┤
│10│37號6F-15 │張初子│13    │ 780元  │98.11~99.08 │7,800元 │99年10月15│
│  │          │      │      │        │            │        │日        │
├─┼─────┼───┼───┼────┼──────┼────┼─────┤
│11│37號B2    │林麗華│4.5   │ 270元  │98.11~99.08 │2,700元 │99年10月12│
│  │          │      │      │        │            │        │日        │
├─┼─────┼───┼───┼────┼──────┼────┼─────┤
│12│37號2F-31 │陳振樑│3.95  │ 237元  │98.11~99.08 │2,370元 │99年11月13│
│  │          │      │      │        │            │        │日        │
├─┼─────┼───┼───┼────┼──────┼────┼─────┤
│13│37號2F-32 │黎敏慧│4.11  │ 247元  │98.11~99.08 │2,466元 │99年10月12│
│  │          │      │      │        │            │        │日        │
└─┴─────┴───┴───┴────┴──────┴────┴─────┘